臺灣臺南地方法院刑事判決　　　　　　　 99年度訴字第301號
公　訴　人　臺灣臺南地方法院檢察署檢察官
被　　　告　曾享旺
被　　　告　林群殷
被　　　告　盛偉珍
上列被告等因偽證案件，經檢察官提起公訴（98年度營偵字第18
42號），本院判決如下：
    主  文
曾享旺犯偽證罪，累犯，處有期徒刑肆月。
林群殷犯偽證罪，處有期徒刑肆月。
盛偉珍犯偽證罪，處有期徒刑陸月。
    事  實
一、曾享旺前因竊盜案件，經本院以95年度簡字第1531號判處有
    期徒刑6月確定，於民國96年4月11日執行完畢。曾享旺與林
    群殷二人明知其均曾向陳崑鐘購買第一級毒品海洛因，交易
    方式為由林群殷開車載曾享旺至交易處，先後於97年6月27
    日19時46分許、同年6月28日4時51分許、同年6月29日9時許
    、同年7月3日17時許、同年7月4日17時許、同年7月5日19時
    許、同年7月8日中午12時許、同年7月9日12時許、同年7月
    10 日上午11時許、同年7月11日16時許，經曾享旺電話聯絡
    陳崑鐘後，陳崑鐘均以每次新臺幣（下同）1千元價格，在
    臺南縣白河鎮汴頭里林子內17之1號住處內，販賣海洛因予
    曾享旺，前後計10次；另陳崑鐘亦以每次1千元之價格，販
    賣海洛因予曾享旺同行之林群殷，前後約5次。盛偉珍亦明
    知其曾於97年7月11日，在臺南縣白河鎮○○里○○○○○
    道路旁，向陳崑鐘以1千元價格購買海洛因1包，當時曾享旺
    因與陳崑鐘約好交易毒品，而偶遇盛偉珍。
二、詎曾享旺、林群殷、盛偉珍竟分別基於偽證之犯意，於98年
    4月14日14時許，在本院97年度訴字第2337號審理陳崑鐘所
    涉販賣第一級毒品案件中，經審判長諭知刑事訴訟法第181
    條規定之證人拒絕證言權，並告以證人具結義務及偽證之處
    罰後，就其等有無先後於上開時、地，向陳崑鐘購買海洛因
    等於案情有重要關係之事項，以證人身分具結後，曾享旺證
    稱：因懷疑陳崑鐘曾向警方檢舉其涉嫌竊盜，及因施用毒品
    頭腦不好，因而證述陳崑鐘販售伊毒品，實際上其係與陳崑
    鐘合資購買毒品云云；林群殷證稱：係與陳崑鐘合資購毒云
    云；盛偉珍則證稱：其係向綽號「阿志」之人購買海洛因，
    而非向陳崑鐘購買，亦未曾與陳崑鐘合資購毒，97年7月11
    日下午，陳崑鐘駕車搭載其與其女友之母，陪同前往臺南看
    守所會見其女友蘇文琦，並未如起訴書所載於該日下午4時
    許，在臺南縣自河鎮○○里○○○○○道路旁，向陳崑鐘購
    毒，其係受警方之要求，才指證陳崑鐘販賣海洛因云云，而
    均為虛偽不實之證述。嗣曾享旺、林群殷於陳崑鐘所涉上開
    販賣毒品案件第二審判決前（宣判日期99年8月24日），於
    台灣台南地方法院檢察署98年11月13日偵查中自白上揭偽證
    犯行。
三、案經臺灣高等法院臺南分院檢察署函送臺灣臺南地方法院檢
    察署檢察官偵查起訴。
    理  由
一、按被告以外之人於審判外之言詞或書面陳述，除法律有規定
    者外，不得作為證據；又被告以外之人於審判外之陳述，雖
    不符合同法第159條之1至第159條之4之規定，但經當事人於
    審判程序同意作為證據，法院審酌該言詞陳述或書面陳述作
    成時之情況，認為適當者，亦得為證據。當事人、代理人或
    辯護人於法院調查證據時，知有第159條第1項不得為證據之
    情形，而未於言詞辯論終結前聲明異議者，視為有前項之同
    意，刑事訴訟法第159條第1項及第159條之5分別定有明文。
    查本判決下列所引用之供述或非供述證據，公訴人及被告曾
    享旺、林群殷、盛偉珍於本案言詞辯論終結前，均未爭執其
    證據能力，本院審酌前開證據之作成或取得之狀況，並無非
    法或不當取證之情事，亦無顯不可信或證據力明顯過低之情
    形，復經本院於審判期日就上開證據依法進行調查、辯論，
    依刑事訴訟法第159條之5規定，均具有證據能力，合先敘明
    。
二、上開事實，業據被告曾享旺、林群殷於偵查中、本院準備程
    序及審理時均坦承犯行，被告盛偉珍於本院審理時坦承犯行
    ，此外，並有被告曾享旺等三人於另案被告陳崑鐘所涉販賣
    毒品案件即臺灣臺南地方法院檢察署97年度營偵字第1546號
    案中經具結之偵訊筆錄及證人結文、於本院97年度訴字第23
    37號案中經具結之審理筆錄及證人結文，另案被告陳崑鐘所
    涉販賣毒品案件之本院97年度訴字第2337號判決、臺灣高等
    法院臺南分院97年度上訴字第645號判決、最高法院99年度
    台上字第7641號判決等件可證，堪認被告曾享旺等三人上開
    任意性之自白，均與事實相符，是本件事證明確，被告曾享
    旺、林群殷、盛偉珍上開犯行均洵堪認定，應予依法論科。
三、核被告三人所為，均係犯刑法第168條之偽證罪。被告曾享
    旺前因竊盜案件，經本院95年度簡字第1531號判處有期徒刑
    6月確定，於96年4月11日執行完畢，有臺灣高等法院被告前
    案紀錄表在卷可按，其於五年之內故意再犯本件有期徒刑以
    上之罪，為累犯，應依法加重其刑。另被告曾享旺、林群殷
    於98年11月13日在台灣台南地方法院檢察署偵查時，自白偽
    證犯行，而被告曾享旺、林群殷所虛偽陳述之案件，即另案
    陳崑鐘被訴販賣第一級毒品一案，該時正於第二審審理中，
    尚未判決確定，有二審判決書在卷可稽，爰依刑法第172 條
    之規定，減輕其刑，並就被告曾享旺部分依法先加後減。本
    院審酌被告曾享旺、林群殷、盛偉珍違背證人據實陳述之義
    務，於審判程序中具結後為不實之證詞，危害國家司法權之
    正確行使，耗費司法資源，所為並無可取，惟被告曾享旺、
    林群殷於被查獲時即坦承犯行，被告盛偉珍於本院審理時終
    知坦承犯行，尚有知錯之意，暨其前科素行、學歷、職業、
    家庭狀況等一切情狀，各量處如主文所示之刑，以資警惕。
據上論斷，應依刑事訴訟法第299條第1項前段，刑法第168條、
第172條、第47條第1項，判決如主文。
本案經檢察官薛雯文到庭執行職務。
中    華    民    國   100    年    4     月    22    日
                  刑事第十庭    審判長法  官  張瑛宗
                                      法  官  羅郁棣
                                      法  官  蔡孟珊
以上正本證明與原本無異。
如不服本判決應於收受本判決後10日內向本院提出上訴書狀，並
應敘述具體理由。其未敘述上訴理由者，應於上訴期間屆滿後20
日內向本院補提理由書狀（均須按他造當事人之人數附繕本）「
切勿逕送上級法院」。
                                      書記官  何小玉
中    華    民    國   100    年    4     月    22    日
附錄本案論罪科刑法條全文：
刑法第168條
於執行審判職務之公署審判時或於檢察官偵查時，證人、鑑定人
、通譯於案情有重要關係之事項，供前或供後具結，而為虛偽陳
述者，處7年以下有期徒刑。